# 收到的印花税退还，账务处理和现金流量表如何列示？

提问人：bearsissi 时间：2022-07-06 17:56:42
各位老师好，我司因享受《财政部 税务总局关于进一步实施小微企业“六税两费”减免政策的公告》（财政部 税务总局公告 2022 年第 10 号）， 2022 年 2 月缴纳的印花税，在 6 月减半退还，凭证附件上付款人是“待报解预算收入”，摘要写的是“电子退库——纳税人名称XXX”，我有以下疑问：
①账务处理应该是冲减“税金及附加”和“应交税费”；
②现金流量表指定为“支付的各项税费”还是“收到的税费返还”，我比较认同“支付的各项税费”，若指定为“收到的税费返还”，理由又是什么？
请老师们指点请教。谢谢！

回答人：chenyiwei
1 、收到退税款的处理为借记银行存款、贷记“税金及附加”。
2 、现金流量表中列报为“收到的税费返还”。